【裁判字號】    92,上易,2758
【裁判日期】    921022
【裁判案由】    傷害
【裁判全文】
臺灣高等法院刑事判決                          九十二年度上易字第二七五八號
    上  訴  人  乙○○
    即  被  告
右上訴人因傷害案件，不服臺灣板橋地方法院九十二年度易字第五九七號，中華民國
九十二年八月一日第一審判決（起訴案號：臺灣板橋地方法院檢察署九十一年度偵字
第二二二九五號），提起上訴，本院判決如左：
    主  文
上訴駁回。
乙○○緩刑貳年。
    理  由
一、本案經本院審理結果，認第一審判決認事用法均無不當，應予維持，並引用第一
    審判決書記載關於被告乙○○部分之事實證據及理由。
二、上訴人即被告乙○○與被害人甲○○同為臺北縣板橋市公所員工，民國九十一年
    九月十八日凌晨一時許，被告至府後停車場停車管理室，撞見被害人僅著內、衣
    褲與許月琴在一起，雙方產生嚴重口角，被告及被害人乃各基於傷害之犯意，出
    手互毆，致被害人受有頭部外傷及右臉挫傷等傷害，迭據被告於偵審中坦承不諱
    ，核與被害人指述情節相符，並有診斷證明書一紙在卷可稽 (見偵查卷第九頁、
    第十頁），被告犯行明確。原審基此審酌被告犯罪手段、被害人所受傷害程度等
    一切情狀，依刑法第二百七十七條第一項前段、第四十一條第一項前段、罰金罰
    鍰提高標準條例第一條前段、第二條，判處被告拘役三十日，並諭知易科罰金之
    折算標準，以資懲儆，認事用法及量刑，殊無不合。被告上訴意旨略以：因見被
    害人僅著內衣褲與伊妻許月琴相偎一起，一時激於義憤而出手云云，惟被害人及
    許月琴均否認有何姦情，被告亦未能舉證證明案發當時被害人有與其妻有何不軌
    之行為，難認其係基於義憤而傷害，是其執此上訴，應認無理由，予以駁回。惟
    查，被告本件傷害乃因親見被害人與其妻深夜共處一室，雖不能證明彼此曾有何
    不軌，而有義憤傷害情事，但其因此疑慮雙方不軌而傷人，情有可憫，且被告前
    未曾受有期徒刑以上刑之宣告，有本院被告全國前案紀錄表在卷可稽，其因一時
    失慮誤罹刑章，經此次科刑教訓，理當知所警惕，應無再犯之虞，故認對其所宣
    告之刑，以暫不執行為適當，爰併予宣告緩刑二年，以勵自新。
據上論斷，應依刑事訴訟法第三百六十八條、第三百七十三條、刑法第七十四條第一
款，判決如主文。
本案經檢察官柯麗鈴到庭執行職務。
中      華      民      國    九十二    年      十      月   二十二     日
                              臺灣高等法院刑事第五庭
                                  審判長法  官  曾  德  水
                                        法  官  蘇  素  娥
                                        法  官  楊  貴  雄
右正本證明與原本無異。
不得上訴。
                                        書記官  林  淑  貞
中      華      民      國    九十二    年      十      月    二十四    日
附錄本案論罪科刑法條全文
中華民國刑法第二百七十七條第一項
 (普通傷害罪)
傷害人之身體或健康者，處三年以下有期徒刑、拘役或一千元以下罰金。


司法院資訊處製作；財團法人民間司法改革基金會備份。
